臺灣臺南地方法院刑事判決
109年度原訴字第12號
公  訴  人  臺灣臺南地方檢察署檢察官
被      告  曾俊虎



選任辯護人  伍安泰律師
被      告  黃珏菁


上列被告等因詐欺案件，經臺灣臺南地方檢察署檢察官追加起訴
（108年度營偵字第1379號、108年度偵字第14259號、109年度少
連偵字第68號），本院判決如下：
    主    文
丙○○共同犯成年人招募未滿十八歲之人加入犯罪組織罪，處有期
徒刑壹年拾月。未扣案之犯罪所得新臺幣伍仟元沒收，於全部或
一部不能沒收或不宜執行沒收時，追徵其價額。
丁○○共同犯成年人招募未滿十八歲之人加入犯罪組織罪，處有期
徒刑壹年捌月。
    犯罪事實
一、丙○○、丁○○（原係夫妻關係，於民國109年1月21日經法院和
    解離婚）知悉乙○○（通緝中）欲經營具有持續性、牟利性之
    有結構性詐欺集團犯罪組織（下稱本案詐欺集團），竟共同
    基於成年人招募未滿18歲之人加入犯罪組織及意圖為自己或
    他人不法所有之詐欺取財之犯意聯絡，於107年4月間某日，
    招募時為少年鄭○忠（89年10月生，真實姓名年籍詳卷，業
    經本院少年法庭裁定交付保護管束並命勞動服務）、楊○漢
    （89年11月生，真實姓名年籍詳卷，業經本院少年法庭裁定
    交付保護管束並命勞動服務）加入以乙○○為首另有甲○○（業
    經臺灣高等法院臺南分院以110年上訴字第522號判決判處應
    執行有期徒刑2年2月確定）參與之本案詐欺集團。嗣由甲○○
    出資購買詐欺機房所需通信設備及人頭晶片卡，並租用臺南
    市○○區○○路00號12樓作為詐欺機房（下稱善化機房），再由
    暱稱「小鐵達尼」之乙○○以通訊軟體微信成立「福氣滿滿」
    工作群組，作為乙○○與本案詐欺集團成員間之聯繫使用。楊
    ○漢進入善化機房僅1個月尚未著手詐欺犯行即離開善化機房
    。
二、謀議既定，丙○○、丁○○即指派鄭○忠在善化機房內，聽從乙○○、甲○○之指示，使用甲○○先前所購入之行動電話或電腦，
    登入大陸地區之婚姻網站「世紀佳緣」，隨機與加入之女子
    聊天，培養感情後，偽稱自己係公司幹部，公司有投資案，
    有利可圖，需要與之聊天的女子出資、匯款至指定帳戶等語
    ，以此詐術，欲讓聊天之女子陷於錯誤，而交付財物，鄭○
    忠即以上開話術，於107年6月底開始與大陸地區人士戊○○聊
    天後，取得戊○○信任並翻拍其中華人民共和國居民身分證、
    中國農業銀行銀聯卡傳送予鄭○忠，鄭○忠將乙○○告知之大陸
    地區金融帳戶帳號0000000000000000000帳戶資訊轉予戊○○
    ，致戊○○陷於錯誤，於107年7月31日18時38分許，自其中國
    農業銀行帳戶，轉帳人民幣28,000元至上述帳戶，嗣鄭○忠
    再接續向戊○○佯稱：該筆投資需繳納稅金，方可取回本金及
    獎金云云，並寄送由乙○○所編寫，謊稱係「香港渣打銀行（
    HK STAN BANK）」之員工Mr. Qiu通知戊○○需繳付稅款之電
    子郵件，企圖取信於戊○○，致戊○○續陷於錯誤，於107年8月
    8日11時39分許，自其帳戶轉帳人民幣20,266元至上述帳戶
    ，乙○○、甲○○、鄭○忠因而向戊○○詐得上開款項，甲○○再將
    丙○○介紹鄭○忠加入可分得之利潤新臺幣（下同）5,000元交
    予丁○○轉交丙○○。嗣戊○○以微信聯繫鄭○忠均未獲回應，始
    知受騙。
三、案經臺南市政府警察局新營分局、臺南市政府警察局刑事警
    察大隊移送臺灣臺南地方檢察署檢察官偵查追加起訴。　
    理    由
壹、追加起訴說明：
    按於第一審辯論終結前，得就與本案相牽連之犯罪或本罪之
    誣告罪，追加起訴，刑事訴訟法第265條第1項定有明文。本
    件檢察官於言詞辯論終結前追加起訴被告丙○○、丁○○上開犯
    行部分，與本案（108年度訴字第850號）部分具有數人共犯
    一罪之關係，係刑事訴訟法第7條第2款規定所指與本案相牽
    連之案件，自得追加起訴，合先敘明。　　
貳、證據能力：
一、按被告以外之人於審判外之言詞或書面陳述，除法律有規定
    者外，不得作為證據，刑事訴訟法第159 條第1 項定有明文
    。查乙○○、甲○○、丁○○、鄭○忠、楊○漢於警詢之陳述，係被
    告以外之人於審判外之陳述，被告丙○○及其辯護人既不同意
    作為證據（見本院卷②第288-290頁），且不符刑事訴訟法所
    定得例外作為證據之情形，自無證據能力（但仍可作為彈劾
    證據使用）。
二、次按組織犯罪防制條例第12條第1項中段規定：「訊問證人
    之筆錄，以在檢察官或法官面前作成，並經踐行刑事訴訟法
    所定訊問證人之程序者為限，始得採為證據」，係以立法排
    除被告以外之人於警詢或檢察事務官調查中所為之陳述，得
    適用刑事訴訟法第159條之2、第159條之3及第159條之5之規
    定，是證人於警詢時之陳述，於違反組織犯罪防制條例案件
    ，即絕對不具有證據能力，自不得採為判決基礎。故證人乙○○、甲○○、丁○○、鄭○忠、楊○漢於警詢中之證述，就被告丁○○所犯招募他人參與犯罪組織部分（就其餘罪名部分則不受
    此限制）不具證據能力（但可作為彈劾證據使用）。
三、又按被告以外之人於審判外之陳述，雖不符前4條之規定，
    而經當事人於審判程序同意作為證據，法院審酌該言詞陳述
    或書面陳述作成時之情況，認為適當者，亦得為證據。當事
    人、代理人或辯護人於法院調查證據時，知有第159條第1項
    不得為證據之情形，而未於言詞辯論終結前聲明異議者，視
    為有前項之同意，刑事訴訟法第159條之5定有明文。查本件
    認定事實所引用之陳述證據，除前述不具證據能力之部分外
    ，經本院於審理時提示檢察官、被告丙○○、丁○○及被告丙○○
    辯護人均表示同意作為證據，本院審酌該供述證據之取得過
    程並無瑕疵，與本案待證事實間復具有相當之關聯性，以之
    為本案證據尚無不當，自得採為證據。再查其餘本案判決所
    引用之非供述證據，並無證據證明係實施刑事訴訟程序之公
    務員違背法定程序所取得，自應認均具有證據能力。
參、實體部分：
一、事實認定：
　㈠訊據被告丙○○固不否認有介紹鄭○忠、楊○漢去甲○○那裡工作
    ，甲○○曾在善化統一超商給其5,000元等情，惟矢口否認上
    開招募他人加入犯罪組織、三人以上共同詐欺取財犯行，辯
    稱：不知甲○○是做詐騙機房，沒有透過甲○○拿到任何介紹費
    ，甲○○給我的5,000元是清償借款云云；被告丁○○矢口否認
    上開招募他人加入犯罪組織、三人以上共同詐欺取財犯行，
    辯稱：沒有介紹鄭○忠、楊○漢加入詐欺集團，是丙○○介紹鄭
    ○忠、楊○漢進入機房，不認識乙○○，沒有分到錢云云。
　㈡經查： 　　
　１少年鄭○忠、楊○漢於107年4月間某日加入以乙○○為首另有甲○○參與之本案詐欺集團，嗣由甲○○出資購買詐欺機房所需通
    信設備及人頭晶片卡，並租用善化機房，再由暱稱「小鐵達
    尼」之乙○○在通訊軟體微信上成立工作群組「福氣滿滿」，
    作為乙○○與本案詐欺集團成員間之聯繫使用。鄭○忠在善化
    機房內，依乙○○之指示，以上開詐術，接續於107年7月31日
    18時38分許及107年8月8日11時39分許，向戊○○詐得人民幣2
    8,000元及人民幣20,266元。嗣甲○○交給丙○○新臺幣（下同
    ）5,000元之事實，業經證人戊○○於偵查（見本院卷②第283-
    286頁）；證人鄭○忠、楊○漢、甲○○、丁○○於偵查及本院證
    述綦詳，並有鄭○忠與戊○○對話紀錄（見本院卷②第281頁）
    、戊○○自行翻拍之中華人民共和國居民身分證、銀聯卡翻拍
    照片（見本院卷②第282-1頁）、戊○○107年7月31日、107年8
    月8日之匯款截圖（借記卡明細）（見偵卷①第95頁）、「香
    港渣打銀行（HK STAN BANK）」之員工Mr. Qiu所寄送予戊○○之電子郵件（見本院卷②第282-2頁）、微信群組「福氣滿
    滿」對話內容截圖（見警卷①第886-908頁）、甲○○與丁○○me
    ssenger對話截圖（見警卷②第23頁）、教戰手冊（見警卷①
    第121-131頁）及臺南市○○區○○路00000號外觀照片及管理室
    提供之資料（見警卷①第233頁）附卷可參，復為被告丙○○、
    丁○○所不否認，是此部分之事實堪以認定。
　２被告丙○○、丁○○招募鄭○忠、楊○漢加入本案詐欺集團，並指
    派鄭○忠在善化機房內，聽從乙○○之指示，對戊○○施用詐術
    詐取財物，甲○○嗣交付5,000元予丁○○轉交丙○○乙節，有下
    列證據可佐：
　⑴證人鄭○忠於偵查、本院之證述：
　①鄭○忠於偵查證稱：
　　丙○○於107年4月跟我聯絡，要我進去「福氣滿滿」工作，我
    有答應，因為我怕我如果不答應，丙○○會找人打我。丙○○開
    車載我跟楊○漢去下營一處涼亭和乙○○見面，見面後丙○○跟
    乙○○在談錢抽成的事情，我只聽到我們如果進去的話，可以
    賺到2成的利息。我進去機房後，用暱稱「阿穎」登入「世
    紀佳緣」網站，依乙○○、甲○○之指示，與大陸女子聊天，等
    時機成熟則以投資名義跟對方要錢，我有騙到戊○○，我確定
    戊○○有匯錢，但多少錢我不知道，後面轉帳都是乙○○處理，
    乙○○跟我說我抽2成，分次共給我2萬多元，因為我欠丙○○錢
    ，我分次寄放共8,000元在乙○○那邊要還給丙○○，後來我離
    開機房後，找不到乙○○，丙○○跟我要錢，我跟丙○○說我有寄
    錢在乙○○那裏，忘記是我叫甲○○拿錢給丙○○，或是丙○○自己
    叫甲○○拿錢給他，反正5,000元有給丙○○。丁○○知道我進去
    機房，因為丁○○都跟丙○○在一起。我在機房期間有跑出來過
    ，是被丙○○抓回來的等語（見本院卷②第289-298頁）。
　②鄭○忠於本院證稱：　　
　　有跟楊○漢一起去善化機房做詐騙機手，大約做了3、4個月
    等語（見本院卷②第57、69頁）。
　⑵證人楊○漢於偵查、本院之證述：　
　①楊○漢於偵查證稱：
　　我是於107年5月，經由丙○○介紹進入善化機房工作，丙○○帶
    我跟鄭○忠跟機房的人約在下營一處涼亭談，我是跟他們說
    我不會玩電腦，怕去會學不會，他們說沒關係就進去學看看
    ，若學不起來也不會勉強我，過幾天我跟鄭○忠才去裡面開
    始做等語（見本院卷②第305-307頁）。
　②楊○漢於本院證稱：　
　　丙○○、丁○○一起去下營涼亭介紹我跟鄭○忠給乙○○、甲○○認
    識，要我跟鄭○忠去善化機房工作，我進去做1個月而已，因
    為我不會打電腦，沒有詐騙成功等語（見本院卷①第379-387
    頁）。
  ⑶證人甲○○於本院之證述：　　
　  甲○○於本院證稱：　　
　　丙○○、丁○○一起在下營某處涼亭介紹鄭○忠、楊○漢給我跟乙○○當擔任機手，如有詐騙成功，乙○○答應要給他們錢，當時
    由乙○○跟鄭○忠、楊○漢說明工作細節，丙○○、丁○○有問我如
    果有賺到錢，他們要怎麼分，他們介紹人來，也是要賺錢。
    乙○○幾天後跟我說鄭○忠、楊○漢願意做，可把他們帶進來機
    房。鄭○忠、楊○漢工作有問題時，乙○○會叫我跟丁○○講。楊
    ○漢因為不會打字，待不到2天就離開了。丙○○有叫丁○○以通
    訊軟體messenger問我鄭○忠是否進入狀況，我有在善化7-11
    拿5,000元給丁○○，這是我自己先幫乙○○墊付的錢，因為丙○○跟我說鄭○忠有賺到錢，乙○○應該給丙○○錢。我自己在機房
    成立前有向丙○○借1萬多元，到現在都還沒還等語（見本院
    卷①第362-376頁、本院卷②第84-120頁）。
　⑷丁○○於警詢、偵查之供述：　
　①丁○○於警詢供稱：
　　鄭○忠、楊○漢是丙○○的小弟，甲○○來找我跟丙○○說要做愛情
    詐騙機房，問我們有沒有人可以過去工作，我們就叫鄭○忠
    、楊○漢去做。鄭○忠中間有離開詐騙機房，丙○○強迫他一定
    要回去工作。我有於107年8月4日以通訊軟體messenger跟甲○○說「恭喜終於進入狀況了」是指鄭○忠已經比較了解該怎
    麼跟詐騙對象聊天，我會知道鄭○忠進入狀況，是因為鄭○忠
    每月從機房放假，丙○○都會去載他，他會跟我們說他工作的
    狀況。我跟丙○○有聽鄭○忠講他有騙到一筆錢。107年8月13
    日當天聯絡甲○○後，我跟丙○○去善化7-11跟甲○○拿5,000元
    等語（見警卷②第45-49頁）。
　②丁○○於偵查供稱：　
    丙○○跟我說甲○○要經營詐騙機房，要我們幫忙找人，如果有
    騙到錢，甲○○會分一點錢給丙○○，我記得確實有拿到5,000
    元這次，我有去。鄭○忠每次放假時，丙○○會去新營火車站
    載鄭○忠，在車上都會講到在裡面過得怎樣好不好。鄭○忠中
    間有說想離開，丙○○不想讓鄭○忠離開，所以鄭○忠還是有回
    去，可能是鄭○忠跟丙○○很久了，會怕丙○○。我有於107年8
    月4日以通訊軟體messenger跟甲○○說「恭喜終於進入狀況了
    」是指鄭○忠在裡面的工作，因為我在車上有聽到鄭○忠講他
    的狀況，我才會這樣跟甲○○講，是丙○○叫我聯絡的，丙○○很
    兇等語（見偵卷②第367-370頁）。　　
  ⑸丙○○於警詢、偵查、本院之供述：　
　①丙○○於警詢供稱：
　　有介紹鄭○忠、楊○漢去甲○○那裡工作，鄭○忠有跟我說曾經
    詐騙得手。我有於107年8月13日約甲○○在善化7-11拿5,000
    元等語（見警卷②第7、13頁）。
　②丙○○於偵查供稱：　
　　有介紹鄭○忠、楊○漢去甲○○那裡工作，我有幫鄭○忠跟甲○○
    討錢，當時鄭○忠說這是甲○○應該要給他的，甲○○有給我5,0
    00元等語（見偵卷②第375-378頁）。
　③丙○○於本院供稱：　　
　　有介紹鄭○忠、楊○漢去甲○○那裡工作等語（見本院卷①第191
    頁）。 　　　
　⑹鄭○忠、楊○漢、甲○○就丙○○、丁○○招募鄭○忠、楊○漢加入本
    案詐欺集團，並指派鄭○忠在善化機房內，聽從乙○○之指示
    ，向戊○○施用詐術使其交付財物，甲○○並交付5,000元予丁○○轉交丙○○乙節均證述明確，並無扞格，並有丁○○於107年8
    月4日以通訊軟體messenger跟甲○○說「恭喜終於進入狀況了
    」等語之截圖在卷可參（見警卷②第23頁），可見鄭○忠、楊
    ○漢、甲○○上開證述屬實，應可採信。鄭○忠雖於本院證稱：
    忘記是誰把我介紹給甲○○，丙○○是叫我去做工地粗工，不是
    做詐騙機房工作云云、楊○漢於本院證稱：丙○○、丁○○不知
    我跟鄭○忠做詐騙機房工作云云，惟此部分證詞與鄭○忠、楊
    ○漢偵查證述迥異，且與丁○○上開警詢、偵查供述不符，顯
    係鄭○忠、楊○漢因前遭丙○○威懾以致於在本院作證不敢據實
    陳述所致，是鄭○忠、楊○漢於本院翻異前詞之證述難以採信
    ，應以鄭○忠、楊○漢於丙○○不在場時所為較接近真實而無所
    隱瞞之偵查證述，較為可採。
　⑺丙○○雖辯稱：不知甲○○是做詐騙機房，沒有透過甲○○拿到任
    何介紹費，甲○○給我的5,000元是清償借款云云，惟丙○○與
    鄭○忠、楊○漢既有相當交情，其為鄭○忠、楊○漢介紹工作前
    竟未詢問工作內容，顯違常情。丙○○於警詢稱：甲○○在善化
    7-11給我的5,000元是還本來欠我的1萬元，尚有其他借款未
    還云云（見警卷②第13頁）、又於偵查稱：甲○○之前跟我借1
    萬元，已還5,000元，這次5,000元是還剩下借款云云（見偵
    卷②第378頁），參以甲○○先於本院證稱：我在機房成立前有
    跟丙○○借1萬多元，到現在都沒還云云（見本院卷①第376-37
    7頁）、又於本院證稱：我有跟丙○○借一筆好像不到3萬元，
    我拿5,000元是還剩下借款云云（見本院卷②第85頁），丙○○
    就甲○○借款償還情形之供述，前後已有不一，甲○○就其向丙○○借款金額及償還情形之證述，前後顯有出入，其2人所述
    亦不相符，難認屬實。且又甲○○雖於111年10月11日本院證
    稱：在善化7-11拿5,000元給丙○○是要還他錢，沒有付介紹
    費給丙○○云云（見本院卷②第97、119頁），惟此部分證詞與
    其於111年6月13日本院證稱：此5,000元是我幫乙○○墊付給
    丙○○的錢等語（見本院卷①第375-376頁）迥異，且與上述鄭
    ○忠偵查證述、丁○○警詢、偵查供述不符，顯係甲○○事後迴
    護丙○○之詞，難以採信。是丙○○上開辯解，不足採信。
　⑻丁○○雖辯稱：沒有介紹鄭○忠、楊○漢加入詐欺集團，是丙○○
    介紹鄭○忠、楊○漢進入機房，不認識乙○○，沒有分到錢云云
    ，惟其於警詢、偵查均已供述上情明確，且與鄭○忠、楊○漢
    、甲○○上揭證述相符，並有丁○○於107年8月4日以通訊軟體m
    essenger跟甲○○說「恭喜終於進入狀況了」等語之截圖在卷
    可參（見警卷②第23頁），如丁○○對
　　鄭○忠在善化機房工作均不知情，何以向甲○○出言恭喜，可
    見丁○○於警詢、偵查之任意性自白應可採信，其上開辯解，
    顯不足採。
　⑼綜上所述，本案事證明確，丙○○、丁○○上開犯行均洵堪認定
    ，應依法論科。
二、論罪科刑： 　　　　　　
  ㈠法律適用：
　１鄭○忠、楊○漢加入之本案詐欺集團，係由3人以上成員所組成
    ，以施用詐術為手段，且組成之目的在於向被害人騙取金錢
    ，具有牟利性。又審之現今詐欺集團分工細膩，非少數人所
    能遂行，一般而言，有電信詐欺機房（電信流）、網路系統
    商（網路流）或領款車手集團及水房（資金流）。各流別通
    常也有各自之負責人，以指揮各該流別分工之進行及目的之
    達成，使各流別各自分擔犯罪行為之一部，相互利用其他流
    別之行為，以達整體詐欺集團犯罪目的之實現，顯非為立即
    實施犯罪而隨意組成，內有結構分工。從而，本案詐欺集團
    核屬於組織犯罪防制條例第2條第1項所稱之犯罪組織無誤。
　２本案詐欺行為人除被告丙○○、丁○○外，尚有乙○○、甲○○、鄭○
    忠，已達3人以上，是丙○○、丁○○行為該當刑法第339條之4
    第1項第2款之要件甚明。
　３查被告丙○○、丁○○分係72年7月、76年9月生，於本案行為時
    為成年人，而鄭○忠、楊○漢分係89年10月、89年11月生，於
    上述行為時均為12歲以上未滿18歲之少年，有鄭○忠、楊○漢
    歷次筆錄可參，丙○○於偵查供承：鄭○忠是我兒子同學，我
    認識鄭○忠很久了等語（見偵卷②第375頁）；丁○○於警詢供
    承：鄭○忠、楊○漢是丙○○的小弟，他們2個都叫我阿嫂等語
    （見警卷②第46頁），則丙○○、丁○○前係夫妻關係，長時間
    與鄭○忠、楊○漢相處，自應知悉鄭○忠、楊○漢年紀，堪認丙○○、丁○○均知悉鄭○忠、楊○漢為未滿18歲之少年。核丙○○、
    丁○○所為，均係犯組織犯罪防制條例第4條第2項之成年人招
    募未滿18歲之人加入犯罪組織罪及刑法第339條之4第1項第2
    款之3人以上共同詐欺取財罪。起訴意旨漏未記載丙○○、丁○○涉犯上開成年人招募未滿18歲之人加入犯罪組織罪，業經
    檢察官以補充理由書補充（見本院卷②第193-195頁），本院
    復於111年11月15日審判程序當庭告知應適用法條、罪名及
    罪數（見本院卷②第360-361頁），自無礙於丙○○、丁○○防禦
    權之行使。
　㈡共同正犯：　
　　被告丙○○、丁○○就上開成年人招募未滿18歲之人加入犯罪組
    織犯行；丙○○、丁○○與乙○○、甲○○、鄭○忠就上開3人以上共
    同詐欺取財犯行，均有犯意聯絡及行為分擔，皆為共同正犯
    。
　㈢罪數：　　
　　被告丙○○、丁○○招募少年鄭○忠、楊○漢加入本案詐欺集團目
    的，即為由其等向被害人施用詐術詐取財物，其上開犯行具
    有行為局部之同一性，屬想像競合犯（最高法院109年度台
    上字第5315號判決同此見解），故丙○○、丁○○以一行為同時
    觸犯成年人招募未滿18歲之人加入犯罪組織罪及3人以上共
    同詐欺取財罪，應依刑法第55條規定，從一重處斷。因成年
    人招募未滿18歲之人加入犯罪組織罪，依組織犯罪防制條例
    第4條第2項規定加重其刑後，法定刑有期徒刑部分為9月以
    上7年6月以下，較刑法第339條之4第1項第2款之三人以上共
    同詐欺取財罪之法定刑有期徒刑部分為1年以上7年以下為重
    ，故應依成年人招募未滿18歲之人加入犯罪組織罪處斷（最
    高法院108年度台上字第2391號、110年度台上字第3737號、
    111年度台上字第4635號判決同此見解）。
  ㈣刑罰加減理由：　
　１被告丙○○、丁○○所犯成年人招募未滿18歲之人加入犯罪組織
    罪，應依組織犯罪防制條例第4條第1項規定加重其刑。
　２上開罪名，屬對被害人為18歲以下少年所設特別處罰規定，
    不再依兒童及少年福利與權益保障法第112條第1項前段加重
    其刑。
　㈤審判範圍：
　  檢察官雖未就被告丙○○、丁○○成年人招募未滿18歲之人加入
    犯罪組織犯行提起公訴，然既與起訴之3人以上共同詐欺取
    財部分有想像競合犯之裁判上一罪關係，自為起訴效力所及
    ，應併予審理。
　㈥科刑審酌情形：　　
　　爰依被告丙○○、丁○○於本院之供述及卷內事證等，審酌：丙○○、丁○○肢體健全不思勞動獲取報酬之犯罪動機，所為如上
    開犯罪事實欄所示之犯罪手段，丙○○入監前擔任貨車司機、
    月薪約3萬元、有4名子女（其中3名未成年）、現與母親、
    哥哥同住；丁○○現在無業、需撫養3名未成年子女之生活狀
    況（依本院筆錄所載，見本院卷②第373頁），丙○○、丁○○分
    係國中畢業、國中肄業之智識程度（依本院筆錄所載，見本
    院卷②第373頁），犯罪行為造成被害人財物損失金額，丙○○
    、丁○○於共同犯罪中分工情形與涉案情節輕重，均否認全部
    犯行，惟依本院調查證據結果仍認其2人罪證明確，且迄未
    與被害人達成民事和解獲得其諒解等一切情狀，分別量處如
    主文所示之刑，以資懲儆。
三、沒收：
　㈠未扣案被告丙○○分得之現金5,000元為其犯罪所得，且未返還
    被害人，如予以宣告沒收或追徵，並無刑法第38條之2第2項
    所定情形，自應依刑法第38條之1第1項前段、第3項規定宣
    告沒收，於全部或一部不能沒收或不宜執行沒收時，追徵其
    價額。　
　㈡被告丁○○否認自本案詐欺集團成員取得報酬，亦無證據證明
    丁○○本案犯罪有犯罪所得，故不予宣告沒收或追徵。
據上論斷，應依刑事訴訟法第265條第1項、第299條第1項前段，
判決如主文。
本案經檢察官林容萱追加起訴，檢察官盧駿道、李駿逸、己○○到
庭執行職務。
中　　華　　民　　國　　111 　年　　12　　月　　20　　日
                  刑事第十六庭  審判長法  官  蔡直青 
　　　　　　　　　                    法  官  梁淑美
　　　　　　　　　                    法  官  鄭雅文
以上正本證明與原本無異。
如不服本判決應於判決送達後20日內向本院提出上訴書狀，並應
敘述具體理由；其未敘述上訴理由者，應於上訴期間屆滿後20日
內向本院補提理由書（均須按他造當事人之人數附繕本）「切勿
逕送上級法院」。告訴人或被害人如對於本判決不服者，應具備
理由請求檢察官上訴，其上訴期間之計算係以檢察官收受判決正
本之日期為準。 　　
                                      書記官  鄭佩玉
中　　華　　民　　國　　111 　年　　12　　月　　20　　日
附錄論罪科刑法條：　
組織犯罪防制條例第4條
招募他人加入犯罪組織者，處6月以上5年以下有期徒刑，得併科
新臺幣1千萬元以下罰金。
成年人招募未滿18歲之人加入犯罪組織者，依前項規定加重其刑
至二分之一。
以強暴、脅迫或其他非法之方法，使他人加入犯罪組織或妨害其
成員脫離者，處1年以上7年以下有期徒刑，得併科新臺幣2千萬
元以下罰金。
前項之未遂犯罰之。

刑法第339條之4　
犯第339條詐欺罪而有下列情形之一者，處1年以上7年以下有期
徒刑，得併科100萬元以下罰金：
一、冒用政府機關或公務員名義犯之。
二、3人以上共同犯之。
三、以廣播電視、電子通訊、網際網路或其他媒體等傳播工具，
    對公眾散布而犯之。
前項之未遂犯罰之。

卷宗編號：
編    號 卷宗別 警卷① 臺南市政府警察局新營分局南市警營偵字第1080386478號警卷 警卷② 臺南市政府警察局刑事警察大隊南市警刑大偵一字第1090147902號警卷 偵卷① 臺灣臺南地方檢察署108年度營偵字第1379號偵卷 偵卷② 臺灣臺南地方檢察署108年度偵字第14259號偵卷 偵卷③ 臺灣臺南地方檢察署109年度少連偵字第68號偵卷 本院卷① 本院109年度原訴字第12號卷㈠ 本院卷② 本院109年度原訴字第12號卷㈡